福建金門地方法院刑事判決　
111年度交易字第5號
公  訴  人  福建金門地方檢察署檢察官(平股)
被      告  陳國平


上列被告因過失傷害案件，經檢察官提起公訴（111年度調偵字
第7號），本院判決如下：
    主  文
本件公訴不受理。
    理  由
一、公訴意旨如附件起訴書所載。
二、按告訴乃論之罪，告訴人於第一審辯論終結前，得撤回其告
    訴；告訴經撤回者，應諭知不受理之判決，刑事訴訟法第23
    8條第1項、第303條第3款分別定有明文。又不受理之判決，
    得不經言詞辯論為之，同法第307條亦有明文。
三、查本件告訴人楊湉籈告訴被告陳國平過失傷害案件，經檢察
    官提起公訴，認被告係犯刑法第284條前段之過失傷害罪嫌
    ，依同法第287條前段之規定須告訴乃論。茲因告訴人已與
    被告和解，並撤回本件告訴，有其刑事撤回告訴狀（本院卷
    第41至42頁）在卷可稽，揆諸上開規定，本件爰不經言詞辯
    論，逕為諭知不受理之判決。
據上論斷，應依刑事訴訟法第303條第3款、第307條，判決如主
文。
中　　華　　民　　國　　111 　年　　4 　　月　　12　　日
                  刑事第一庭    法　官　魏玉英
以上正本證明與原本無異。
如不服本判決應於收受判決後 20 日內向本院提出上訴書狀，並
應敘述具體理由；其未敘述上訴理由者，應於上訴期間屆滿後20
 日內向本院補提理由書（均須按他造當事人之人數附繕本）「
切勿逕送上級法院」。
                                書記官　蔡鴻源
中　　華　　民　　國　　111 　年　　4 　　月　　12　　日
附件：
福建金門地方檢察署檢察官起訴書
                                      111年度調偵字第7號
　　被　　　告　陳國平　男　54歲（民國00年0月00日生）
　　　　　　　　　　　　住金門縣○○鎮○○○00號
　　　　　　　　　　　　國民身分證統一編號：Z000000000號
上列被告因過失傷害案件，已經偵查終結，認應該提起公訴，茲
將犯罪事實及證據並所犯法條分敘如下：
　　　　　　犯罪事實
一、陳國平於民國109年12月9日晚上9時46分許，駕駛車牌號碼0
    0-0000號自用小客車，行經金門縣○○鄉○○○路0段○○○路○號誌
    之交岔路口，欲左轉往堡山路時，本應注意應行至交岔路口
    中心處左轉，且應讓對向車道直行來車先行，而依當時天候
    晴、日間自然光線、路面鋪裝柏油、乾燥、無缺陷、無障礙
    物及視距良好等客觀狀況，又無不能注意之情事，竟疏未注
    意及此，未行至交岔路口中心處即提早左轉，且未讓對向車
    道直行來車先行，而不慎與對向沿環島北路2段（金寧鄉往
    金沙鎮方向）行駛由楊湉籈所騎乘之車牌號碼000-000號普
    通重型機車發生擦撞，致楊湉籈倒地後，身體受有左股骨幹
    骨折、右小腿撕裂傷、左手肘脫臼、頭部鈍傷及上下肢多處
    擦挫傷等傷害。陳國平肇事後，於警方前往現場處理時在場
    ，並當場承認為肇事人而查獲。
二、案經楊湉籈訴由金門縣警察局金城分局報告偵辦。
　　　　　　證據並所犯法條
一、證據清單與待證事實：
編號     證  物　清　單　　     待  證　事　實　　 1 被告陳國平於警詢及偵訊中之供述。 （警卷第1-3、5-8頁；偵卷第33-34頁） 被告有於前揭時、地，駕駛車牌號碼00-0000號自用小客車，與由告訴人楊湉籈所騎乘之車牌號碼000-000號普通重型機車發生交通事故，致告訴人因此受有傷害之事實。 2 告訴人楊湉籈於警詢及偵訊中之指訴。 （警卷第9-11、13-15頁） 佐證被告有本件犯行之事 實。 3 證人林明昌於警詢中之證述。 （警卷第17-18頁） 佐證被告有本件犯行之事 實。 4 警製道路交通事故當事人酒精測定紀錄表、現場照片、現場圖、當事人登記聯單、調查報告表㈠㈡、車號查詢汽車車籍資料、證號查詢汽車駕駛人資料、車號查詢機車車籍資料、證號查詢機車駕駛人資料、受（處）理案件證明單及受理各類案件紀錄表。 （警卷第27-37、43-61頁） 佐證被告有於前揭時、地，駕駛上開車輛不慎與由告訴人所騎乘之普通重型機車發生交通事故之事實。 5 警製道路交通事故肇事人 自首情形紀錄表。 （警卷第39、41頁） 被告肇事後，於警方前往 現場處理時在場，並當場 承認為肇事人之事實。 6 衛生福利部金門醫院及長庚醫療財團法人基隆長庚紀念醫院診斷證明書。 （警卷第19、21頁） 告訴人因本件交通事故之發生，受有左股骨幹骨折、右小腿撕裂傷、左手肘脫臼、頭部鈍傷及上下肢多處擦挫傷等傷害之事實。 7 交通部公路總局臺北市區 監理所金門縣區車輛行車 事故鑑定會110年7月14日北市監金鑑會字第1100072342號函及檢附之金門縣 區0000000案鑑定意見書。 （偵卷第23-27頁） 被告於本件交通事故之發生，駕駛自用小客車，行經無號誌交岔路口，未達路口中心處提早左轉，未讓對向車道直行來車先行，為肇事主因之事實。 
二、核被告所為，係犯刑法第284條前段之過失傷害罪嫌。被告
    於肇事後，犯罪偵查機關未發覺前，坦承為肇事者而接受裁
    判，有金門縣警察局道路交通事故肇事人自首情形紀錄表乙
    紙在卷可參，為對於未發覺之罪，自首而接受裁判，請依刑
    法第62條本文之規定，斟酌減輕其刑。
三、依刑事訴訟法第251條第1項提起公訴。
　　此　致
福建金門地方法院
中　　華　　民　　國　 111　　年　　1 　　月　　21　　日
　　　　　　　　　　　　　　　檢察官　張漢森　
本件正本證明與原本無異　
中　　華　　民　　國　 111　　年　　1 　　月　　26　　日
　　　　　　　　　　　　　　　書記官　黃筱媛　　　　　　
所犯法條：　　
中華民國刑法第284條（過失傷害罪）
因過失傷害人者，處1年以下有期徒刑、拘役或10萬元以下罰金；
致重傷者，處3年以下有期徒刑、拘役或30萬元以下罰金。